nl: Kunst en entertainment > Hobby's en creatieve vaardigheden > Handwerk en hobby's > Handwerk- en hobbygereedschap > Textielbewerkingsmachines > Naaimachines: Computergestuurde naaimachines; Borduurnaaimachines; Mechanische naaimachines; Serger-naaimachines
th: ศิลปะและความบันเทิง > งานอดิเรกและศิลปะสร้างสรรค์ > ศิลปะและงานฝีมือ > เครื่องมือทำงานศิลปะและงานฝีมือ > เครื่องทองานฝีมือ > เครื่องเย็บผ้า: เครื่องเย็บผ้าระบบคอมพิวเตอร์; เครื่องเย็บผ้าแบบปัก; เครื่องเย็บผ้าแบบกลไก; เครื่องเย็บผ้าเซอร์เกอร์
vi: Nghệ thuật và giải trí > Sở thích và nghệ thuật sáng tạo > Đồ thủ công mỹ nghệ > Dụng cụ thủ công mỹ nghệ > Khung cửi > Máy khâu: Máy khâu vi tính; Máy thêu; Máy khâu cơ học; Máy khâu vắt sổ
sk-SK: Umenie a zábava > Záľuby a tvorivé dielne > Výtvarná dielňa > Nástroje pre výtvarnú dielňu > Textilné remeselné stroje > Šijacie stroje: Počítačom ovládané šijacie stroje; Šijacie stroje na výšivky; Mechanické šijacie stroje; Šijacie stroje Serger
fi: Taide ja viihde > Harrastukset ja taiteet > Taide ja askartelu > Taide- ja askarteluvälineet > Tekstiilityölaitteet > Ompelukoneet: Tietokoneella varustetut ompelukoneet; Kirjontaompelukoneet; Mekaaniset ompelukoneet; Saumurit
sv: Konst och underhållning > Hobby och skapande > Hantverk och hobbyer > Hobbyverktyg > Hobbymaskiner för textilier > Symaskiner: Datoriserade symaskiner; Symaskiner för broderi; Mekaniska symaskiner; Serger-symaskiner
pt-BR: Artes e entretenimento > Hobbies e artes > Arte e artesanato > Ferramentas para arte e artesanato > Máquinas têxteis para artesanato > Máquinas de costura: Máquinas de costura computadorizadas; Máquinas de costura para bordado; Máquinas de costura mecânicas; Máquinas de costura overlock
nb: Kunst og underholdning > Hobby og kreativitet > Kunst og håndverk > Verktøy til kunst og håndverk > Maskiner for tekstilkunst > Symaskiner: Datastyrte symaskiner; Broderisymaskiner; Mekaniske symaskiner; Serger-symaskiner
el: Τέχνες & Ψυχαγωγία > Χόμπι & Δημιουργικές Τέχνες > Τέχνες & Χειροτεχνίες > Εργαλεία τέχνης & χειροτεχνίας > Κλωστοϋφαντουργικά μηχανήματα χειροτεχνίας > Ραπτομηχανές: Ηλεκτρονικές ραπτομηχανές; Ραπτομηχανές κεντήματος; Μηχανικές ραπτομηχανές; Κοπτοράπτες
en: Arts & Entertainment > Hobbies & Creative Arts > Arts & Crafts > Art & Crafting Tools > Textile Craft Machines > Sewing Machines: Computerized Sewing Machines; Embroidery Sewing Machines; Mechanical Sewing Machines; Serger Sewing Machines
cs: Umění a zábava > Hobby, hudba a výtvarné umění > Řemesla a koníčky > Hobby pomůcky > Hobby textilní stroje > Šicí stroje: Počítačové šicí stroje; Vyšívací šicí stroje; Mechanické šicí stroje; Overlockové šicí stroje
da: Kunst og underholdning > Hobby og håndarbejde > Håndarbejde og hobby > Værktøjer til håndarbejde og hobby > Maskiner til tekstilarbejde > Symaskiner: Computerstyrede symaskiner; Broderisymaskinenåle; Mekaniske symaskiner; Serger-symaskiner
hu: Művészet és szórakoztatás > Hobbik és kreatív művészet > Művészet és barkácsolás > Művészeti és kézműves eszközök > Textil-kézművesgépek > Varrógépek: Számítógépes varrógépek; Hímző varrógépek; Mechanikus varrógépek; Overlock varrógépek
ja: 芸術・エンターテイメント > 趣味・コレクション > クラフト・アート > アート・クラフト用具 > 織物工芸機械 > ミシン: コンピューターミシン; 刺繍ミシン; 機械式ミシン; セレガ―ミシン
de: Kunst & Unterhaltung > Hobby & Kunst > Kunsthandwerk & Hobby > Kunst- & Bastelwerkzeuge > Maschinen für Textilarbeiten > Nähmaschinen: Computergesteuerte Nähmaschinen; Nähmaschinen für Stickerei; Mechanische Nähmaschinen; Overlock-Nähmaschinen
zh-CN: 艺术与娱乐 > 爱好/艺术创作 > 手工艺品 > 手工艺工具 > 纺织机 > 缝纫机: 电脑缝纫机; 绣花缝纫机; 机械缝纫机; 锁边缝纫机
hr-HR: Umjetnost i zabava > Hobiji i kreativne umjetnosti > Umjetnost i rukotvorine > Alati za umjetnost i rukotvorine > Tekstilni strojevi > Šivaći strojevi: Kompjuterizirani šivaći strojevi; Šivaći strojevi za vezenje; Mehanički šivaći strojevi; Šivaći strojevi za opšivanje
it: Arte e svago > Hobby e arti creative > Artigianato e hobby > Strumenti per hobby e artigianato > Macchine per tessili > Macchine da cucire: Macchine da cucire computerizzate; Macchine da cucire da ricamo; Macchine da cucire meccaniche; Macchine tagliacuci
pt-PT: Artes e lazer > Passatempos e artes criativas > Artes e trabalhos manuais > Ferramentas para artes e trabalhos manuais > Máquinas para trabalhos manuais têxteis > Máquinas de costura: Máquinas de costura computadorizadas; Máquinas de costura para bordar; Máquinas de costura mecânicas; Máquinas de costura de overlock
tr: Sanat ve Eğlence > Hobiler ve Sanatsal Çalışmalar > Sanatlar ve El İşleri > Sanat ve El İşi Araçları > Kumaş El İşi Makineleri > Dikiş Makineleri: Bilgisayarlı Dikiş Makinaları; Nakış Dikiş Makineleri; Mekanik Dikiş Makineleri; Serger Dikiş Makineleri
es: Arte y ocio > Hobbies y artes creativas > Manualidades > Herramientas para manualidades > Máquinas textiles > Máquinas de coser: Máquinas de coser informatizadas; Máquinas de coser para bordar; Máquinas de coser mecánicas; Maquinas de coser serger
ru: Искусство и развлечения > Хобби и творчество > Искусство и рукоделие > Инструменты для художественных работ и рукоделия > Устройства для работы с текстилем > Швейные машины: Компьютеризированные швейные машины; Вышивальные машины; Механические швейные машины; Оверлоки
zh-TW: 藝術/娛樂 > 嗜好和創作藝術 > 藝術品和手工藝品 > 美術/手工藝工具 > 紡織機 > 縫紉機: 電腦縫紉機; 刺繡縫紉機; 機械式縫紉機; 多線縫紉機
sl-SI: Kultura in zabava > Hobiji in ustvarjalne umetnosti > Umetnost in ročna dela > Orodje za umetniško ustvarjanje in ročna dela > Stroji za tekstilno ustvarjanje > Šivalni stroji: Računalniški šivalni stroji; Vezilni stroji; Mehanski šivalni stroji; Overlock šivalni stroji
ko: 아트/엔터테인먼트 > 취미/예술 > 미술/공예 > 미술/공예 도구 > 직물 공예 머신 > 재봉틀: 자동식 재봉틀; 자수용 재봉틀; 기계식 재봉틀; 오버록 재봉틀
lt-LT: Menai ir pramogos > Hobiai ir menai > Menai ir amatai > Menų ir amatų įrankiai > Tekstilės rankdarbių mašinos > Siuvimo mašinos: Kompiuterizuotos siuvimo mašinos; Siuvinėjimo mašinos; Mechaninės siuvinėjimo mašinos; „Serger“ siuvimo mašinos
ro-RO: Artă și divertisment > Hobby-uri și artă > Artizanat > Instrumente folosite pentru artă/artizanat > Mașini pentru proiecte de artizanat textil > Mașini de cusut: Mașini de cusut computerizate; Mașini pentru broderie; Mașini de cusut mecanice; Mașini de surfilat
bg-BG: Изкуства и развлечения > Хобита и творчески изкуства > Изкуства и творчество > Творчески инструменти > Творчески текстилни машини > Шевни машини: Компютъризирани шевни машини; Бродировъчни шевни машини; Механични шевни машини; Оверлози
pl: Sztuka i rozrywka > Hobby i sztuki piękne > Sztuka i rękodzieło > Narzędzia dla artystów i rękodzielników > Urządzenia do tekstyliów > Maszyny do szycia: Skomputeryzowane maszyny do szycia; Maszyny do haftu; Mechaniczne maszyny do szycia; Maszyny do szycia Serger
fr: Arts et loisirs > Loisirs et arts créatifs > Loisirs créatifs > Outils pour loisirs créatifs > Machines pour confections textiles > Machines à coudre: Machines à coudre informatisées; Machines à coudre de broderie; Machines à coudre mécaniques; Machines à coudre surjeteuses